# 社会资本方及项目公司对PPPP项目现金流量处理

提问人：chenchao1120 时间：2020-04-21 13:16:58
请问陈版主，按照瑞华研究中“问题4-4-24（社会资本方及项目公司对PPP项目借款费用、现金流量处理等）”的解答，是否可以理解为，母公司对项目公司提供了建造服务（假定为无形资产模式），在合并报表层面确认建造服务收入，母公司采购支出的现金流认定为采购商品支付的现金，收到项目公司支付的构建无形资产的现金认定为销售商品收到的现金，子公司支付给母公司构建无形资产的支付认定为购建长期资产支付的现金，在合并报表层面无需抵消母子公司之间的现金流？

回答人：chenyiwei
母子公司之间的现金流在合并报表层面还是应当抵销的，合并报表层面仅体现与母公司确认建造成本相对应的“购买商品、接受劳务支付的现金”。